# 求助各位：分期收款收到预收款的会计处理

提问人：法海 时间：2017-02-21 00:32:00
公司销售分 5 期收款，约定了期初的成本和相应的利率及每期的收款额。现在问题是，在第 3 期末才将货物销售出去，这个时候才确认收入，那么前 3 期的收款都是预收款，该如何确认，想了几笔分录如下，不知道对不对。
1 、 第一期的时候，对未来需要收到的利息进行确认： 借：长期应收款 贷：未确认融资收益 长期应收款和未确认融资收益初始金额为：实际利率法算出的利息总额 2 、 后面收到款项时 借：银行存款 贷：预收账款 长期应收款 应交税费-应交增值税 同时，未确认融资收益冲减财务费用 借：未确认融资收益 贷：财务费用-利息收入 本期结转的长期应收款以及未确认融资收益:金额等于期初摊余成本*实际利息 预收账款：还款额减去当期利息的余额 银行存款：为当期的还款额 3 、 第三期期末满足收入确认条件时： 借：应收账款 预收账款 贷：营业收入 营业收入等于：分期收款的折现值，即期初的欠款本金 预收账款：账上已经记录的预收账款余额 4 、 后期收款时： 借：银行存款 贷：应收账款 长期应收款 应交税费-应交增值税 根据摊余成本计算本期利息并结转未确认融资收益： 借：未确认融资收益 贷：财务费用-利息收入

回答人：chenyiwei
1 、因为前两期是预收款，此时尚未实现销售（货物尚未交付），因此按实际收到的预收款项确认为预收账款即可，此时不应同时挂应收和预收，头两期收到的款项也不存在折现问题。 2 、第三期收款时同时交付货物，实现销售，此时应确认的销售收入为：前两期预收款项＋第三期实际收到款项＋后两期应收款项的折现值（折现到收入确认日）。同时对后两期款项确认为长期应收款，并在后两期收款期间确认利息收入。

提问人：法海 时间：2017-02-21 19:20:08
陈老师，前两期虽然尚未实现收入但是感觉所收款项也具有融资性质（毕竟生产上自己是先垫付了资金的），可否深入指点一下，不是太明白当中原理。

回答人：chenyiwei
预收预付款项不是金融资产或金融负债，无法折现和计息。所以不进行计提利息的模拟调整处理。